臺灣高等法院刑事裁定
111年度聲字第2318號
聲  請  人  
即  被  告  沈秉威




選任辯護人  龔君彥律師
            劉宜臻律師
上列聲請人即被告因強盜等案件，不服本院法官於中華民國111
年6月30日所為之羈押處分（111年度上訴字第2377號），聲請撤
銷羈押處分，本院裁定如下：    
    主  文
聲請駁回。
    理  由
一、原羈押處分意旨略以：聲請人即被告甲○○（下稱被告）因
　　強盜等案件，經本院值日法官訊問後，坦承強盜部分，並有
    原判決認定有罪所引之相關證據可參，足認其涉犯兒童及少
    年福利與權益保障法第112條第1項前段、刑法第328條第1項
    、第330條第1項、第321條第1項第4款、第277條第1項、第3
    54條之強盜罪、結夥強盜罪、傷害罪、毀損罪及刑法第231
    條第1項營利容留性交罪等罪嫌重大，其中所犯之強盜罪及
    結夥強盜罪部分，為最輕本刑5年以上有期徒刑之罪，並經
    原審判處應執行有期徒刑17年之重刑在案，且被告先前曾有
    因案經通緝之紀錄，有相當理由可認被告有規避刑罰而逃亡
    之虞，具有刑事訴訟法第101條第1項第3款之羈押原因，非
    予羈押顯難進行審判、執行，有羈押之必要，而諭知自民國
    111年6月30日起羈押被告等語。
二、聲請意旨略以：被告雖受本件羈押處分，但若能具保停押，
    即得居住於前揭戶籍地而與撫養其長大之祖母同住，且能於
    服刑前盡人倫孝道，無逃亡之虞，又本案證物均經查扣，同
    案被告亦偵審程序為相關供述在案，自無滅證、串證之虞。
    是以本件之羈押原因已不存在，請准撤銷原羈押處分等語。
三、本院之判斷：　　
　㈠按對於審判長、受命法官、受託法官或檢察官所為關於羈押
    之處分有不服者，受處分人得聲請所屬法院撤銷或變更之，
    刑事訴訟法第416條第1項第1款定有明文。又抗告法院認為
    抗告無理由者，應以裁定駁回之，該條規定於依第416條聲
    請撤銷審判長、受命法官、受託法官或檢察官所為各項處分
    時，亦準用之，同法第412條、第416條第4項亦規定甚明。
    查，本件羈押係由本院值日法官於訊問被告後所為，性質上
    屬受命法官所為之羈押處分，被告法定期間內向本院聲請撤
    銷羈押，其聲請程序合法。
　㈡羈押審查程序，不在於確認被告罪責與刑罰之問題，乃在於
    判斷有無保全被告或證據之必要，法院於審查羈押與否時，
    僅就卷證資料依自由證明為審查，此自由證明之程序，並不
    要求達於無合理懷疑之確信程度，法院僅審查被告之犯罪嫌
    疑是否重大、有無羈押原因及有無採取羈押以保全偵審或執
    行程序進行之必要，而就具體個案情節予以斟酌，俾決定是
    否羈押被告。如就客觀情事觀察，法院羈押之決定在目的與
    手段間之衡量，並未明顯違反比例原則，即無違法或不當可
    言。又被告經法官訊問後，認為犯罪嫌疑重大，而所犯為死
    刑、無期徒刑或最輕本刑為五年以上有期徒刑之罪，有相當
    理由認為有逃亡之虞，非予羈押，顯難進行審判或執行者，
    得羈押之，刑事訴訟法第101條第1項第3款定有明文。所稱
    「相當理由」，係指重罪羈押之發動，被告如何併存有逃亡
    或滅證之虞，於判斷具體個案之情況，應有「合理之依據」
    ，與同條項第1款、第2款規定相較，條件較為寬鬆，良以重
    罪常伴有逃亡之高度可能，倘一般正常之人，依其合理判斷
    ，可認為該犯重罪嫌疑重大之人具有逃亡之相當或然率存在
    ，即已該當「相當理由」之認定標準，不以達到充分可信或
    確定程度為必要（最高法院105年度台抗字第4號裁定意旨參
    照）。　
　㈢被告經本院值日法官訊問後，承認強盜罪嫌，並有原判決認
    定有罪所引之相關證據可參，可認其涉犯兒童及少年福利與
    權益保障法第112條第1項前段、刑法第328條第1項之強盜罪
    、第330條第1項之結夥強盜罪、第277條第1項之傷害罪、第
    354條之毀損罪及刑法第231條第1項之營利容留性交罪等罪
    嫌重大，其中之強盜罪及結夥強盜罪，並屬最輕本刑5年以
    上有期徒刑之罪，復經原判決就被告所犯之罪合併定刑有期
    徒刑17年，刑罰甚重，衡酌重罪常伴有逃亡之高度可能，且
    被告過去曾有因竊盜、販賣第三級毒品等案件，經法院判處
    罪刑確定後未到案執行，而遭發布通緝之情形，有其前案紀
    錄表在卷可考（見111上訴2377號卷第155、157頁），益徵
    有相當理由可認被告有逃亡之虞，因此如僅命具保、責付或
    限制住居等侵害較小之手段，尚不足以確保將來審判或執行
    程序之順利進行。另參以本案被告之犯罪情節，嚴重侵害身
    體及財產法益暨社會法益，經權衡國家刑事司法權之有效行
    使、社會秩序及公共利益、被告人身自由之私益及防禦權受
    限制之程度，對被告予以羈押係屬適當、必要之手段，亦合
    乎比例原則。是經核原羈押處分並無不當。聲請意旨略謂羈
    押原因已不存在云云，並無依據。
　㈣至於聲請意旨略謂本案證物已經查扣，同案被告亦經為相關
    供述，被告無滅證、串證之虞云云。然如上所述，原羈押處
    分所憑之羈押原因係有相當理由可認被告有逃亡之虞，聲請
    意旨所指滅證、串證等節，與本件羈押無關。
四、綜上所述，本院法官於訊問後，以被告具有刑事訴訟法第10
    1條第1項第3款之羈押事由，且有羈押必要，而予以羈押，
    經核於法並無不合。被告執前詞聲請撤銷羈押處分，為無理
    由，應予駁回。
據上論斷，應依刑事訴訟法第416條第4項、第412條，裁定如主
文。
中　　華　　民　　國　　111 　年　　7 　　月　　13　　日
                  刑事第二十二庭審判長法　官  王美玲
                                      法　官  葉韋廷
                                      法　官  陳銘壎
以上正本證明與原本無異。
如不服本裁定，應於收受送達後五日內向本院提出抗告狀。
                                      書記官  吳思葦
中　　華　　民　　國　　111 　年　　7 　　月　　13　　日